【裁判字號】    99,家聲,115
【裁判日期】    990623
【裁判案由】    同意變賣遺產
【裁判全文】
臺灣嘉義地方法院民事裁定             99年度家聲字第115號
聲  請  人  行政院國軍退除役官兵輔導委員會嘉義榮民服務處
            （即被繼承人甲○○遺產管理人）
法定代理人  乙○○
上列聲請人聲請准予變賣被繼承人甲○○之遺產事件，本院裁定
如下：
    主      文
被繼承人甲○○（男，民國○○年○月○日生，身分證統一編號
：Ｚ000000000號，於民國七十九年二月八日死亡）所
遺坐落嘉義縣水上鄉○○○段三四一之六八地號土地、建地目、
面積62平方公尺、權利範圍二分之一及坐落前述地號土地上之建
物，即門牌號碼嘉義縣水上鄉中庄村六鄰中庄六一之一六一號之
磚石造房屋、面積43.8公尺、權利範圍二分之一，准予變賣。
聲請程序費用由被繼承人甲○○之遺產負擔。
   理      由
一、按大陸地區人民繼承臺灣地區人民之遺產，應於繼承開始起
    三年內以書面向被繼承人住所地之法院為繼承之表示；逾期
    視為拋棄其繼承權；大陸地區人民繼承本條例施行前已由主
    管機關處理，且在臺灣地區無繼承人之現役軍人或退除役官
    兵遺產者，前項繼承表示之期間為四年；繼承在本條例施行
    前開始者，前二項期間自本條例施行之日起算；次按本條例
    中華民國八十五年九月十八日修正生效前，大陸地區人民未
    於第六十六條所定期限內完成繼承之第一項及第二項遺產，
    由主管機關逕行捐助設置財團法人榮民榮眷基金會，不受第
    67條第1項歸屬國庫規定之限制，臺灣地區與大陸地區人民
    關係條例第66條及第68條第4項分別定有明文。次按亡故退
    除役官兵遺產，除設籍於行政院國軍退除役官兵輔導委員會
    （以下簡稱輔導會）所屬安養機構者，由該安養機構為遺產
    管理人外；餘由設籍地輔導會所屬之退除役官兵服務機構為
    遺產管理人；遺產管理人為清償債權、交付遺贈物或移交遺
    產給大陸地區繼承人，有變賣遺產之必要者，應聲請法院許
    可後辦理，退除役官兵死亡無人繼承遺產管理辦法第4 條、
    第8條之1第1項亦有明文規定。
二、聲請意旨略以：聲請人為被繼承人甲○○之遺產管理人，前
    聲請鈞院以86年度家催字第5 號民事裁定准予公示催告，該
    被繼承人大陸地區以外之繼承人、債權人及受遺贈人，於公
    示催告最後登載新聞紙之日起1 年2 月內，承認繼承、報明
    債權及願受遺贈與否之聲明，上述公告期限已經屆滿。被繼
    承人甲○○為單身亡故榮民，在台灣並無法定繼承人，其所
    遺留之財產依規定應捐贈榮民榮眷基金會，為交付被繼承人
    甲○○依法捐贈榮民榮眷基金會之不動產，及接受榮民榮眷
    基金會96年9 月12日（96）榮基字第0423號書函之委託標售
    ，爰依臺灣地區與大陸地區人民關係條例第68條規定，聲請
    准予變賣被繼承人甲○○所遺上開不動產，俾依規定交付遺
    贈等語。
三、經查：聲請人主張之前揭事實，業據提出除戶戶籍謄本、本
    院86年度家催字第5 號民事裁定暨確定證明書、土地登記謄
    本、嘉義縣財政稅務局房屋稅籍證明書、財團法人榮民榮眷
    基金會書函、嘉義榮民服務處榮民基本資料、遺產收支查詢
    作業明細表各1 份（以上均為影本）等件為證，並經本院依
    職權調取86年度家催字第5 號公示催告民事卷核閱無誤，應
    堪信為真實。從而，聲請人依前揭規定，聲請准予變賣被繼
    承人甲○○所遺上開不動產，為有理由，應予准許。
四、爰依非訟事件法第21條第1項前段、第157條之規定，裁定如
    主文。
中    華    民    國    99    年    6     月    23    日
                      家事法庭法  官  李文輝
以上正本係照原本作成。
如對本裁定抗告，須於裁定送達後10日之不變期間內，向本院提
出抗告狀，並繳納抗告費新臺幣1,000元。
中    華    民    國    99    年    6     月    23    日
                              書記官  許家瑜

司法院資訊處製作；財團法人民間司法改革基金會備份。
